

- ndayste@gmail.com
- Abidjan Cocody Riviera
- stephdeveloper.github. io/portfolio
- 07 78 76 6119

# Compétences

CSS PHP

JavaScript

Lavarel

Angular

Windev

PostgreSQL

MySQL

## Langues

Français

Anglais

### Centres d'intérêt

Football

### Réseaux sociaux

in @stephane-nda

Développeur depuis 3 ans, j'ai acquis des compétences techniques dans la conception et la maintenance d'applications web. Ma passion pour le code et ma capacité à travailler en équipe me permettent de contribuer efficacement à des projets ambitieux.

# **Expériences professionnelles**

#### Consultant Développeur FullStack

Depuis décembre 2023 HN ACIS Abidjan

- Conception d'une application web de réalisation d'audit interne en utilisant le Framework Angular.
- Création d'API REST avec le Framework Laravel et intégration avec une base de données MySql.
- Utilisation d'outils de gestion de version avec Git et GitLab.

### Consultant Junior en Développement d'Applications

De février 2022 à août 2023 PM-PROJECTS Abidjan

- Développement d'une application Web de Référentiel de Prix en Laravel, Javascript, Ajax et JQuery
- Optimisation de l'application de gestion d'élaboration d'un bon de commande en VB net
- Maintenance du tableau de bord web de suivi d'activités liés à un projet en ASP.net MVC
- Conception et intégration d'états sous Crystal report

#### Stagiaire Testeur Junior

De novembre 2022 à janvier 2023 LETMEWIN3 Abidjan

- Conception et exécution des cas de test de l'application SmartBill dans un environnement Agile/Scrum
- Rédaction de fiches d'anomalie
- Automatisation des Tests avec l'outil Alithya GoTest

#### Stagiaire Développeur

D'avril 2021 à janvier 2022 PM-PROJECTS Abidjan

- Maintenance de l'application Client/Serveur de gestion des missions en VB.net
- Création d'un tableau de bord web de suivi d'activités liés à un projet en ASP.NET MVC

## Stagiaire Assistant Développeur

D'avril 2015 à juillet 2015 CIDT Bouaké

• Réalisation d'une application de suivi de la maintenance des véhicules en VB.net

## Diplômes et Formations

#### Devenir Testeur Logiciel

De novembre 2021 à janvier 2022 LETMEWIN3 Abidjan

Formation au métier de Testeur Logiciel

# Formation Complémentaire Qualifiante aux métiers du Marketing Digital

Septembre 2020 Agence Emploi Jeunes Abidjan, Côte d'Ivoire

# **♦** Licence en Sciences Economiques

De 2016 à 2018 Université Alassane Ouattara Bouaké

# BTS en Informatique Développeur d'Applications

De 2012 à 2014 HETEC Bouaké

# BAC série C

De 2011 à 2012 Lycée Moderne Belleville Bouaké